【裁判字號】    95,易,377
【裁判日期】    950920
【裁判案由】    竊盜
【裁判全文】
臺灣雲林地方法院刑事判決               95年度易字第377號
公  訴  人  臺灣雲林地方法院檢察署檢察官
被      告  甲○○
            丙○○
上列被告因竊盜案件，經檢察官提起公訴（95年度偵字第4306號
），本院於準備程序進行中，因被告均就被訴事實為有罪之陳述
，經告知簡式審判程序意旨，並聽取公訴人及被告之意見後，本
院合議庭裁定由受命法官獨任依簡式審判程序審理，判決如下：
    主    文
甲○○竊盜，累犯，處有期徒刑柒月。又共同竊盜，累犯，處有
期徒刑玖月。應執行有期徒刑壹年貳月。
丙○○共同竊盜，處有期徒刑捌月。
    事    實
一、甲○○前於民國93年間，因常業竊盜案件，經本院於93年7
    月30日以93年度訴字第344 號判處有期徒刑1 年6 月確定，
    復於同年間，因施用毒品案件，經本院於同年10月25日以93
    年度訴字第541 號判處應執行有期徒刑10月確定，上開2 罪
    經本院於94年1 月19日以94年度聲字第35號裁定定其應執行
    有期徒刑2 年3 月確定，嗣於94年11月28日假釋出監，並於
    95年7 月1 日保護管束期滿未經撤銷假釋，視為執行完畢。
    丙○○前於93、94年間，因竊盜、施用毒品及詐欺案件，經
    本院分別以93年度易字第448 號、94年度訴字第189 號、94
    年度易字第170 號及94年度六簡字第308 號各判處有期徒刑
    10月、9 月、3 月及3 月確定，上開4 罪經本院於94年10月
    31日以94年度聲字第1098號裁定定其應執行有期徒刑2 年確
    定，嗣於95年5 月8 日假釋出監（假釋保護管束期滿日為96
    年2 月8 日，不構成累犯）。
二、甲○○基於意圖為自己不法所有之犯意，於95年8 月5 日下
    午3 時許，在雲林縣莿桐鄉○○村○道台1 丁線嘉南大圳段
    ，見余采璇所有之車牌號碼YKN-673 號重型機車停放於該處
    ，其上插有鑰匙1 支未取出，遂以該機車鑰匙啟動電門後，
    竊取上開機車，得手後供己騎用。
三、甲○○於95年8 月24日下午某時許，騎乘上開竊得之機車至
    丙○○位於雲林縣莿桐鄉埔子村埔子47號住處後，乃另行起
    意而與丙○○共同基於意圖為自己不法所有之犯意聯絡，由
    甲○○騎乘上開機車搭載丙○○，並於機車尾部拖曳丙○○
    所有之二輪手拉板車，於同日下午5 時30分許，在雲林縣西
    螺鎮安定里安定69號庭院前，趁戊○○所有置放在該庭院門
    口之農耕機引擎2 台無人看管之際，二人乃徒手接續先將其
    中1 台引擎搬放上前開二輪板車上，載運至位於雲林縣西螺
    鎮○○○路77號（公訴人誤載為雲林縣二崙鄉○○村○○路
    17 6之28號）之「雄強環保資源回收場」，以新臺幣（下同
    ）1,000 元之代價售與不知情之劉后娟後，又於同日下午18
    時15分許，返回前開地點，以相同方式竊取第2 台引擎時，
    因遭戊○○發覺，騎乘機車逃逸，而不慎摔落西螺鎮安定74
    之20號旁水溝內，始為警逮獲，查悉上情。
四、案經雲林縣警察局西螺分局報告臺灣雲林地方法院檢察署檢
    察官偵查起訴。
    理    由
一、按本件被告甲○○、丙○○所犯係死刑、無期徒刑、最輕本
    刑為3 年以上有期徒刑以外之罪，其等於準備程序就前揭被
    訴事實均為有罪之陳述，經受命法官告知簡式審判程序之旨
    ，並聽取其與公訴人之意見後，本院認無不得或不宜改依簡
    式審判程序進行之情，爰依刑事訴訟法第273 條之1 第1 項
    、第284 條之1 ，裁定本件由受命法官獨任進行簡式審判程
    序，合先敘明。
二、訊據被告甲○○對其於上揭時、地，乘錀匙未取出之機，竊
    取余采璇所有之車牌號碼YKN-673 號重型機車等情，及被告
    甲○○、丙○○對其等於前開時、地，以甲○○竊得之機車
    拖曳二輪手拉板車，而竊取戊○○所有之農耕機引擎1 台後
    ，以1,000 元之代價售與不知情之劉后娟，旋返迴同一地點
    ，於竊取第2 台引擎時，遭戊○○發覺而報警查獲之事實，
    迭於警詢、偵查中及本院審理時均坦承不諱；而上述車牌號
    碼YKN-673 號重型機車及農耕機引擎，分別係余彩璇、戊○○所有，並於前揭時、地遭竊之事實，均據余彩璇之父乙○○及戊○○於警詢中指訴明確，復有車輛竊盜、車牌失竊資
    料個別查詢報表1 紙、贓物認領保管單2 紙及照片4 幀在卷
    可憑，足認被告前開自白核與事實相符，應可採信。綜上所
    述，本件事證明確，被告竊盜犯行，洵堪認定。
三、論罪科刑：
  (一)核被告甲○○就犯罪事實二、三部分之所為，及被告丙○○
    就犯罪事實三部分之所為，均係犯刑法第320 條第1 項之竊
    盜罪。被告甲○○上開2 次竊盜犯行，犯意各別，應分論併
    罰。被告二人就犯罪事實三部分之竊盜犯行，有犯意之聯絡
    及行為之分擔，為共同正犯；又該部分之行為，時間、地點
    均屬密切接近，被害人相同，所侵害法益同一，依一般社會
    觀念，難以強行分開，客觀上應認係單一行為之多次舉動之
    接續施行，且被告主觀上所認識者，亦應係基於單一犯意之
    所為，應包括於一行為予以評價，較為合理，為接續犯。
  (二)被告甲○○前於93年間，因常業竊盜案件，經本院於93年7
    月30日以93年度訴字第344 號判處有期徒刑1 年6 月確定，
    復於同年間，因施用毒品案件，經本院於同年10月25日以93
    年度訴字第541 號判處應執行有期徒刑10月確定，上開2 罪
    經本院於94年1 月19日以94年度聲字第35號裁定定其應執行
    有期徒刑2 年3 月確定，嗣於94年11月28日假釋出監，並於
    95年7 月1 日保護管束期滿未經撤銷假釋，視為執行完畢，
    有卷附之臺灣高等法院被告前案紀錄表1 份可憑，其於有期
    徒刑執行完畢後，5 年內故意再犯有期徒刑以上之本罪，為
    累犯，依刑法第47條第1 項規定，加重其刑。
  (三)公訴人以被告甲○○、丙○○前均有竊盜前科紀錄，並經分
    別判處有期徒刑1 年6 月、10月確定，竟再為本件竊盜犯行
    ，故當庭依序求處有期徒刑1 年8 月及1 年。本院審酌：
   (1)被告甲○○現年40歲、丙○○36歲，均值壯年，不思以正
     當途徑賺取所需，反為滿足貪慾而竊取他人財物，無視法
     紀，尊重他人財產權之觀念薄弱，亦影響社會治安，且前
     均有竊盜前科，業如前述，素行非佳，顯見惡性不輕。
   (2)惟姑念其等犯後自警詢、偵查中迄本院審訊時，均坦承犯
     行，顯見均已知錯，而被告甲○○所竊取之機車價值約5,0
     00元，二人共同販賣農耕機引擎得款1,000 元，分據乙○○、劉后娟於警詢中陳明在卷，且所竊取之機車、引擎已
     由被害人領回，是以被告竊得之財物價值尚屬非鉅，被害
     人之損失亦經彌補。再被告甲○○、丙○○前固因竊盜案
     件，經本院各判處有期徒刑1 年6 月、10月確定，然甲○○前案所犯係常業竊盜罪，法定刑已高於本件普通竊盜罪
     甚多，佐以甲○○、丙○○前案所犯之竊盜行為各有23 次
     及3 次，此有本院93年度訴字第344 號、93年度易字第448
     號判決在卷可憑，較諸二人本件之竊盜犯行各為2 次、1
     次，相距甚多，犯罪情節及惡性均屬不同，不得單純僅依
     二人前案之罪刑逕予再加重；又被告之教育程度均為國中
     畢業，其中甲○○從事粗工、日薪約900 元，已離婚並育
     有3個 小孩，丙○○則受僱從事塑膠原料回收工作，月薪
     約23, 000 元，亦已離婚並育有2 個小孩等情，均據被告
     陳明在卷，綜合考量上開一切情狀，本院認公訴人上開求
     刑略嫌過重，爰量處如主文所示之刑，並就被告甲○○部
     分，定其應執行之刑，以資懲儆。
   (四)至被告就犯罪事實三所用之二輪手拉板車，雖為被告丙○○所有，業據被告丙○○供明在卷，惟未扣案，為免將來
     執行之困難，爰不併為沒收之諭知，附此敘明。
四、適用之法律：
  (一)刑事訴訟法第273 條之1 第1 項、第299 條第1 項前段。
  (二)刑法第28條、第320 條第1 項、第47條第1 項、第51條第5
    款，刑法施行法第1 條之1 第1 項、第2 項前段，判決如主
    文。
五、本案經檢察官丁○○到庭執行職務。
中    華    民    國    95    年    9     月    20    日
                  刑事第四庭  法  官  曾鴻文
以上正本證明與原本無異。
如不服本判決，應於判決送達後10日內，向本院提出上訴狀。
                              書記官  顏錦清
中    華    民    國    95    年    9     月    21    日
附錄本判決論罪科刑之法條全文：
刑法施行法第1 條之1、刑法第320條第1項：
意圖為自己或第三人不法之所有，而竊取他人之動產者，為竊盜
罪，處5 年以下有期徒刑、拘役或新臺幣15,000 元以下罰金。


司法院資訊處製作；財團法人民間司法改革基金會備份。
